臺灣高等法院臺中分院刑事判決　　　　94年度上訴字第1806號
上　訴　人　甲○○
即　被　告
上列上訴人因毒品危害防制條例案件，不服臺灣彰化地方法院94
年度訴字第908號中華民國94年7月11日第一審判決（起訴案號：
臺灣彰化地方法院檢察署94年度毒偵字第2018號），提起上訴，
本院判決如下：
    主 　 文
原判決撤銷。
甲○○連續施用第一級毒品，累犯，處有期徒刑拾壹月，扣案之
含有海洛因殘渣之塑膠袋壹個沒收銷燬之，注射針筒伍支、塑膠
鏟管壹支及橡皮條壹條等均沒收；又連續施用第二級毒品，累犯
，處有期徒刑柒月。主刑部分應執行有期徒刑壹年參月。
    事 　 實
一、甲○○素行不佳，前曾於民國（下同）91年間因施用第一級
    、第二級毒品案件，經臺灣彰化地方法院以91年度訴字第61
    8號分別判處有期徒刑8月、4月，應執行有期徒刑10月確定
    ，入監執行後，甫於93年4月30日縮刑期滿執行完畢。上開
    施用毒品案件，並經同院以91年度毒聲字第1262號裁定令入
    戒治處所施以強制戒治，嗣因成效經評定合格，經同院以91
    年度毒聲字第2780號裁定停止戒治，所餘期間付保護管束，
    而於91年12月3日出所，並於92年5月11日保護管束期滿執行
    完畢。詎甲○○猶不知悔改，在上開強制戒治期滿釋放後五
    年內，基於施用第一級毒品海洛因之概括犯意，自94年2月
    中旬某日起，至94年7月31日止，先後在彰化縣彰化市○○
    里○○路○段1巷49號其住處、彰化縣彰化市○○路110號荷
    蘭村汽車旅館203號室內、及彰化市○○路家樂福量販店對
    面之中國石油加油站化妝室內等地，以將海洛因摻水置入其
    所有針筒內注射方式，連續施用第一級毒品海洛因多次；復
    另行起意，基於施用第二級毒品安非他命之概括犯意，自94
    年4月12日起至94年8月3日18時止，先後在彰化縣彰化市○
    ○里○○路○段1巷49號其住處及彰化縣彰化市其友人租屋處
    等地，以將安非他命置於其友人所有之玻璃球內燒烤吸煙方
    式，連續施用第二級毒品安非他命多次。嗣為警於94年4 月
    15日下午11時30分，至上開荷蘭村汽車旅館203號房查緝通
    緝犯柯昆宏時，當場亦查獲甲○○持有其所有供施用海洛因
    所用之注射針筒4支，並採取甲○○之尿液送驗結果，檢出
    嗎啡及甲基安非他命陽性反應。復於94年6月26日因列管毒
    品人口，至彰化縣警察局彰化分局接受定期採驗尿液檢體作
    業，結果檢出嗎啡及甲基安非他命陽性反應。復於94年8月4
    日16時許，為警在彰化縣伸港鄉○○村○○路○段341巷10號
    3樓查獲，並扣得其所有供施用第一級毒品海洛因所用之塑
    膠鏟管1支、橡皮條一條、注射針筒一支及含有海洛因殘渣
    之塑膠袋一個等物。
二、案經彰化縣警察局和美分局報請臺灣彰化地方法院檢察署檢
    察官偵查起訴及由該署檢察官移送併辦（94年度毒偵字第39
    28號、第3979號）。
    理 　 由
一、上訴人即被告（下稱被告）甲○○雖經本院合法傳喚而無正
    當理由不到庭。惟查右開犯罪事實，業據被告於警詢、偵查
    及原審審理時分別供認不諱，並有扣案之上開注射針筒5支
    、塑膠鏟管1支、橡皮條一條及含有海洛因殘渣之塑膠袋一
    個等物足稽。又被告於上開時間先後為警查獲時所採取之尿
    液經送驗結果，均檢出嗎啡及甲基安非他命陽性反應，亦有
    彰化縣衛生局94年4月25日煙檢字第941641號、94年8月15日
    煙檢字第943427號煙毒尿液檢驗成績書各1紙及詮昕科技股
    份有限公司第00000000、00000000、00000000、00000000、
    00000000號濫用藥物尿液檢驗報告書5份等附卷可按（見201
    8號第31頁、3979號偵查卷第51頁、3928號偵查卷第12頁、
    14頁、16頁、18頁、20頁）。至被告前曾因施用第一級、第
    二級毒品案件，經臺灣彰化地方法院以91年度毒聲字第1262
    號裁定令入戒治處所施以強制戒治，嗣因成效經評定合格，
    經同院以91年度毒聲字第2780號裁定停止戒治，所餘期間付
    保護管束，而於91年12月3日出所，並於92年5月11日保護管
    束期滿執行完畢，亦有臺灣高等法院被告前案紀錄表足按，
    其於5年之內再犯施用第一級、第二級毒品之罪，自應依法
    追訴審判。是罪證明確，被告之犯行堪以認定。
二、核被告所為，關於施用海洛因部分係犯毒品危害防制條例第
    10條第1項之施用第一級毒品罪，關於施用安非他命部分係
    犯同條例第10條第2項之施用第二級毒品罪。至其施用前後
    之持有第一級毒品海洛因及第二級毒品安非他命行為，已為
    各該施用之高度行為所吸收，均不另論罪。又其先後施用第
    一級毒品及第二級毒品犯行，均係犯罪構成要件相同，顯係
    基於概括犯意反覆為之，均為連續犯，應分別論以一罪，並
    加重其刑。另其所犯之上開二罪間犯意各別、行為互異，應
    分論併罰。又被告素行不佳，前曾於91年間因施用第一級、
    第二級毒品案件，經臺灣彰化地方法院以91年度訴字第618
    號分別判處有期徒刑8月、4月，應執行有期徒刑10月確定，
    入監執行後，甫於93年4月30日縮刑期滿執行完畢，有臺灣
    高等法院被告前案紀錄表足按，其於5年之內再犯本件之罪
    ，為累犯，應分別依法遞加其刑。又被告自94年4月16日以
    後施用第一級、第二級毒品部分（即移送併辦部分），雖未
    經起訴，但因與起訴部分係屬具有連續關係之裁判上一罪，
    為起訴效力所及，本院自應併予審判。原審予以論罪科刑，
    固非無見，惟查原判決就被告自94年4月16日以後施用第一
    級、第二級毒品部分，未及併予審判，容有可議。被告上訴
    意旨空口（未具任何理由）指摘原判決不當，雖無理由，但
    原判決既有上述可議之處，應由本院將原判決予以撤銷改判
    。爰審酌被告前即有毒品前科，經強制戒治後，仍不能戒除
    毒癮，竟再度施用毒品戕害自身健康，及其犯罪之動機、目
    的、所生危害、施用毒品期間之長短及犯後坦承犯罪等一切
    情狀，分別量處被告如主文第二項所示之刑，並定其應執行
    刑，以示懲儆。至扣案之上開含有海洛因殘渣之塑膠袋一個
    ，因該海洛因與塑膠袋已無法分離，應全部視為毒品海洛因
    ，並依法宣告沒收銷燬之。另扣案之上開注射針筒5支、塑
    膠鏟管1支及橡皮條一條等物係被告所有，業據其自承在卷
    ，且為供其犯施用第一級毒品所用之物，並依法宣告沒收。
三、被告經本院合法傳喚而無正當理由不到庭，爰不待其陳述逕
    行判決。又本院係於94年9月20日上午9時40分審理，因被告
    未到庭，乃由檢察官行一造辯論，有審判筆錄足按，而被告
    係於同日上午10時許，始經警進行強制採尿，有臺灣彰化地
    方法院檢察署檢察官強制到場（強制採驗尿液）許可書足憑
    ，強制採尿之時間顯在本件辯論終結後為之，是被告之未到
    庭不能指為有正當理由不到庭，併此敘明。
四、據上論結，應依刑事訴訟法第369條第1項前段、第364條、
    第299條第1項前段、第371條、毒品危害防制條例第10條第1
    項、第2項、第18條第1項前段、刑法第11條前段、第56條、
    第47條、第51條第5款、第38條第1項第2款，判決如主文。
本案經檢察官乙○○到庭執行職務。
中　　華　　民　　國　　94　　年　　9 　　月　　30　　日
                刑事第八庭  審判長法　官　羅　得　村
                                  法　官　紀　文　勝
                                  法　官　劉　榮　服
上列正本證明與原本無異。
除施用第一級毒品部分得上訴外，餘不得上訴。
如不服本判決應於收受送達後十日內向本院提出上訴書狀，其未
敘述上訴之理由者並得於提起上訴後十日內向本院補提理由書（
均須按他造當事人之人數附繕本）。
                                  書記官　周　巧　屏
中　　華　　民　　國　　94　　年　　10　　月　　3 　　日
附錄本案論罪科刑法條：
毒品危害防制條例第10條：
施用第一級毒品者，處六月以上五年以下有期徒刑。
施用第二級毒品者，處三年以下有期徒刑。              　Ｉ
